臺灣士林地方法院交通事件裁定　　　　　　　　　九十二年度交聲字第一一四四號
　　原處分機關　臺北巿交通事件裁決所
　　異　議　人
　　即受處分人　甲○○
右列異議人即受處分人因其違反道路交通管理處罰條例案件，對於臺北市交通事件裁
決所九十二年七月九日所為之處分（原處分案號：北市裁三字第駕裁二二─ＡＢＸ九
九三四○二號）聲明異議，本院裁定如左：
    主  文
異議駁回。
    理  由
一、按道路交通管理處罰條例所稱之汽車，依該條例第三條第八款規定包括機器腳踏
    車。又汽車駕駛人行經有燈光號誌管制之交岔路口闖紅燈者，處新臺幣（下同）
    一千八百元以上五千四百元以下罰鍰，並記違規點數三點；汽車駕駛人，駕駛汽
    車有違反道路交通管理處罰條例之行為，經交通勤務警察制止時，拒絕停車接受
    稽查而逃逸者，除按各該條規定處罰外，處三千元以上六千元以下罰鍰，並記違
    規點數一點，道路交通管理處罰條例第第五十三條、第六十條第一項、第六十三
    條第一項第一款及第三款分別定有明文。
二、原處分意旨略以：異議人即受處分人甲○○於民國九十二年四月二十四日下午一
    時十四分許，駕駛車號ＤＱＮ─五九八號輕型機車，於臺北市○○路○段，經警
    舉發「駕車行經有燈光號至之交岔路口闖紅燈」之違規，依道路交通管理處罰條
    例第五十三條規定處罰鍰一千八百元，並依同條例第六十三條第一項第三款規定
    記違規點數一點。
三、聲明異議意旨略以：受處分人並未闖紅燈，當時其將機車停放在騎樓，進入屋內
    拿東西，員警便指其闖紅燈。
四、經查：異議人即受處分人所有前開車號機車有於前述時地駕車行經有燈光交叉路
    口闖紅燈之違規事實，業據證人即開單告發受處分人之警員乙○○於本院九十三
    年三月二十五日調查時證稱：「當時在案發現場，發現受處分人闖紅燈，後來騎
    到他家前面，我等到變綠燈後才去舉發受處分人，我當時也是在等紅燈，受處分
    人在前面闖紅燈過去。受處分人本來在看旁邊有無車子，後來就騎過去了。燈號
    我不會看錯」、「當時受處分人是停在他家門口，距離二十至三十公尺。不是他
    進去了四、五分鐘後我在那邊等他。紅單他拒簽，我放在他的車子上」等語。次
    查交通警員製單舉發違反道路交通管理處罰條例違規事實，本質上為行政處分，
    係公務員基於職務上權力，依法就特定之具體事件所為具公法上效果之單方行政
    行為，基於公務員為公法上行為具有公信力之原則，該行政處分當可被推定為真
    正，其據以依法處分之事實認定亦為正確無誤，本此公信原則，乃立法者賦予行
    政機關制定違反道路交通事件統一裁罰標準及處理細則，使執勤警員得當機處分
    以維護交通秩序、安全之行政目的，反之，若謂公務員一切行政行為均需預留證
    據以證其實，則國家行政勢必窒礙難行，據此，刑事訴訟法就犯罪證據有關之規
    定中，與屬行政秩序罰之交通違規裁罰本旨不合之部分，自不在準用之列。本件
    受處分人雖主張其無違規之事實，但並未提出任何可資證明警員有故意誣陷或採
    證錯誤之證據以供調查，本件既無任何證據足資證明舉發之事實有誤，則執勤警
    員本其維護交通秩序、安全職責所為之舉發，自應受到合法、正確之推定，異議
    意旨片面主張舉發有誤，實難採信。綜上所述，受處分人違規事實明確，原處分
    機關援引上開規定，而裁處罰鍰新臺幣一千八百元並記違規點數一點，並無不當
    ，本件異議為無理由，應予駁回。
五、依道路交通案件處理辦法第十九條，裁定如主文。
中      華      民      國      九十三      年      四    月    十六    日
                                        臺灣士林地方法院交通法庭
                                            法  官  劉  秉  鑫
右正本證明與原本無異。
如不服本裁定，應於送達後五日內，向本院提出抗告狀。
                                            書記官  曾  恆  壽
中      華      民      國      九十三      年      四    月    十六    日
